臺灣桃園地方法院刑事判決　　　　　　100年度審易字第338號
公　訴　人　臺灣桃園地方法院檢察署檢察官
被　　　告　陳柏宇
上列被告因竊盜案件，經檢察官提起公訴（99年度偵字第16053
號），嗣於本院準備程序進行中，被告就被訴事實為有罪之陳述
，經本院告知簡式審判程序意旨，並聽取當事人之意見後，本院
裁定改以簡式審判程序審理，並判決如下：
    主      文
陳柏宇犯如附表所示之罪，分別判處如附表主文欄所示之刑。應
執行有期徒刑壹年肆月，扣案壹字起子貳支均沒收。
    事實及理由
一、陳柏宇意圖為自己不法之所有，基於竊盜之犯意，於附表所
    示時、地，分別為下列犯行：(一)民國98年4 月11日晚上11時
    15分許，在新竹市○○路556 巷1 弄3 號前，持自備之萬能
    鑰匙，獨自竊取黃盛恒（起訴書誤載為黃振發）所有現由黃
    春夏保管使用之車牌號碼Y3-8691 號自用小客車，得手後供
    己代步之用。(二)另於98年4 月20日某時，在新竹縣竹北市○
    ○路○ 段25號前，與蔡志強共同基於不法所有之犯意聯絡，
    使用自備之客觀上可供作兇器使用之壹字起子1 支，竊取蘇
    美容所有車牌號碼為2300-JW 號之自用小客車，得手後供己
    代步使用。(三)再於98年4 月20日凌晨6 時30分許，在新竹縣
    竹北市○○路187 號前，與蔡志強共同基於不法所有之犯意
    聯絡，使用自備之客觀上可供作兇器使用之壹字起子1 支，
    竊取蔡仲哲所有車牌號碼為3F-0520 號自用小客車，得手後
    作為代步之用。嗣於98年4 月22日下午5 時10分許，在桃園
    縣楊梅鎮○○路3 巷口，為警查獲，並扣得壹字起子2 支、
    車牌號碼2300-JW 號自用小客車及自小客車之車牌6 面（
    9G-9149 、JN-5835 、KH-9663 車牌各2 面）。
二、證據名稱：
  (一)被告陳柏宇於警詢、檢察官偵訊部分自白及本院審理中之
      自白。
  (二)證人即如被害人蘇美容、蔡哲仲與證人黃春夏於警詢中之
      證述；證人蔡志強於偵訊中之證述。
  (三)贓物認領保管單3 紙、Y3-8691 號自小客車車輛尋獲電腦
      輸入單、失車－唯讀案件基本資料、查獲現場照片13張。
  (四)扣案之壹字起子2 支。
三、新舊法比較：
    被告於犯罪後，刑法第321 條第1 項業於100 年1 月26日修
    正公布，於100 年1 月28日生效施行。按行為後法律有變更
    者，適用行為時之法律，但行為後之法律有利於行為人者，
    適用最有利於行為人之法律，刑法第2 條第1 項訂有明文。
    修正前之刑法第321 條第1 項原規定：「犯竊盜罪而有左列
    情形之一者，處六月以上、五年以下有期徒刑：一、於夜間
    侵入住宅或有人居住之建築物、船艦或隱匿其內而犯之者。
    二、毀越門扇、牆垣或其他安全設備而犯之者。三、攜帶兇
    器而犯之者。四、結夥三人以上而犯之者。五、乘火災、水
    災或其他災害之際而犯之者。六、在車站或埠頭而犯之者。
    」；而修正後刑法第321 條第1 項則規定：「犯竊盜罪而有
    下列情形之一者，處六月以上、五年以下有期徒刑，得併科
    新臺幣十萬元以下罰金：一、侵入住宅或有人居住之建築物
    、船艦或隱匿其內而犯之者。二、毀越門扇、牆垣或其他安
    全設備而犯之者。三、攜帶兇器而犯之者。四、結夥三人以
    上而犯之者。五、乘火災、水災或其他災害之際而犯之者。
    六、在車站、埠頭、航空站或其他供水、陸、空公眾運輸之
    舟、車、航空機內而犯之者。」，比較修正前後關於刑法第
    321 條第1 項之規定，修正後之刑法第321 條第1 項於第1
    款刪除「於夜間」之文字；於第6 款增加「在航空站或其他
    供水、陸、空公眾運輸之舟、車、航空機內」之文字，擴大
    加重竊盜罪之適用範圍，使部分修正前原應適用普通竊盜罪
    論罪科刑之情形，於修正後改論以加重竊盜罪論罪科刑，並
    增加得併科罰金新臺幣10萬元之規定，解釋上自應以修正前
    之規定對被告較有利，而依刑法第2 條第1 項前段規定，適
    用行為時之法律即修正前刑法第321 條第1 項規定。
四、按刑法第321 條第1 項第3 款所謂之攜帶「兇器」，其種類
    並無限制，凡客觀上足以對人之生命，身體安全構成威脅，
    具有危險性之兇器均屬之，且祇須行竊或強盜時攜帶此種具
    有危險性之兇器為已足，並不以攜帶之初有行兇之意圖為必
    要（最高法院79年台上字第5253號判例可資參照）。查本件
    陳柏宇與如附表編號(二)、(三)所示同案被告行竊時所持之壹字
    起子各1 支，均為質地堅硬之金屬製品，客觀上足以對人之
    生命、身體、安全構成威脅，具有危險性，自屬兇器。是核
    被告如附表編號(一)所為係犯刑法第320 條第1 項之普通竊盜
    罪；如附表編號(二)、(三)所為均係犯行為時刑法第321 條第1
    項第3 款之攜帶兇器竊盜罪。被告陳柏宇與如附表編號(二)、
    (三)所示之蔡志強，有犯意聯絡及行為分擔，應論以共同正犯
    。爰審酌被告之素行、前科、其犯罪之動機、目的、手段、
    所竊取財物之價值，及犯後坦承犯行而態度尚佳等一切情狀
    ，各量處如主文所示之刑，並定其應執行之刑。扣案壹字起
    子2 支，均為被告所有供本件如附表編號(二)、(三)竊盜所用之
    物，業據被告於警詢中供述明確，併各依刑法第38條第1 項
    第2 款規定諭知沒收；至扣案自小客車車牌6 面（9G-9149
    、JN-5835 、KH-9663 車牌各2 面），與被告本件竊盜犯行
    無關，自不為沒收之諭知，併此敘明。
五、應適用之法條：刑事訴訟法第273 條之1 第1 項、第299 條
    第1 項前段、第310 條之2 、第454 條第1 項，刑法第28條
    、第320 條第1 項、行為時刑法第321 條第1 項第3 款、刑
    法第38條第1 項第2 款、第51條第5 款，刑法施行法第1 條
    之1 第1 項、第2 項前段。
六、如不服本判決，得自收受送達之翌日起10日內向本院提出上
    訴狀（應附繕本），其未敘述上訴理由者，應於上訴期間屆
    滿後20日內補提理由書狀於本院，上訴於臺灣高等法院。
本案經檢察官簡方毅到庭執行職務。
中    華    民    國    100    年    3    月    31    日
                         刑事庭  法  官  鍾雅蘭
以上正本證明與原本無異。
                                 書記官  石曉芸
中    華    民    國    100     年    3   月    31    日
附錄本案論罪科刑法條：
中華民國刑法第320條
（普通竊盜罪、竊佔罪）
意圖為自己或第三人不法之所有，而竊取他人之動產者，為竊盜
罪，處 5 年以下有期徒刑、拘役或 5 百元以下罰金。
意圖為自己或第三人不法之利益，而竊佔他人之不動產者，依前
項之規定處斷。
前二項之未遂犯罰之。
中華民國刑法第321條
（加重竊盜罪）
犯竊盜罪而有左列情形之一者，處六月以上、五年以下有期徒刑
：
一、於夜間侵入住宅或有人居住之建築物、船艦或隱匿其內而犯
之者。
二、毀越門扇、牆垣或其他安全設備而犯之者。
三、攜帶兇器而犯之者。
四、結夥三人以上而犯之者。
五、乘火災、水災或其他災害之際而犯之者。
六、在車站或埠頭而犯之者。
前項之未遂犯罰之。
附表
┌──┬────┬────┬─────┬───────────┬──────┐
│編號│ 行為人 │ 時間   │ 地點     │行為方式及竊得被害人之│   主文     │
│    │        │        │          │財物                  │            │
├──┼────┼────┼─────┼───────────┼──────┤
│ (一) │陳柏宇  │98年4月 │新竹市明湖│以自備萬能鑰匙，獨自竊│陳柏宇竊盜，│
│    │        │11日晚間│路556 巷1 │取黃盛恒所有之車牌號碼│處有期徒刑伍│
│    │        │11時15分│弄3號前   │Y3-8691 號自用小客車1 │月。        │
│    │        │許      │          │輛得手。              │            │
├──┼────┼────┼─────┼───────────┼──────┤
│ (二) │陳柏宇、│98年4 月│新竹縣竹北│以壹字起子1 支，竊取蘇│陳柏宇共同攜│
│    │蔡志強  │20日某時│市○○路1 │美容所有之車牌號碼    │帶兇器竊盜，│
│    │        │        │段25號前  │2300-JW 號自用小客車1 │處有期徒刑柒│
│    │        │        │          │輛得手。              │月，扣案之壹│
│    │        │        │          │                      │字起子壹支沒│
│    │        │        │          │                      │收。        │
├──┼────┼────┼─────┼───────────┼──────┤
│ (三) │陳柏宇、│98年4 月│新竹縣竹北│以壹字起子1 支，竊取蔡│陳柏宇共同攜│
│    │蔡志強  │20日上午│市○○路  │哲仲所有之車牌號碼3F-0│帶兇器竊盜，│
│    │        │6 時30分│187 號前  │250 號自用小客車1輛得 │處有期徒刑柒│
│    │        │許      │          │手。                  │月，扣案之壹│
│    │        │        │          │                      │字起子壹支沒│
│    │        │        │          │                      │收。        │
└──┴────┴────┴─────┴───────────┴──────┘